臺灣高等法院民事裁定　九十一年度家抗字第二二號
　　抗　告　人　甲○○
　　代　理　人　彭永來
右抗告人聲請繼承事件，對於中華民國九十年十一月九日臺灣桃園地方法院九十年度
聲繼字第一○○號裁定提起抗告，本院裁定如左：
      主      文
抗告駁回。
抗告程序費用由抗告人負擔。
      理      由
一、按臺灣地區與大陸地區人民關係條例第六十六條第一項規定，大陸地區人民繼承
    臺灣地區人民之遺產，應於繼承開始起三年內以書面向被繼承人住所地之法院為
    繼承之表示。同條例施行細則第四十三條且規定，大陸地區人民依前開規定繼承
    臺灣地區人民之遺產者，應於繼承開始起三年內，檢具聲請書、被繼承人死亡時
    之全戶戶籍謄本及繼承系統表、經行政院設立或指定之機構或委託之民間團體驗
    證之符合繼承人身分之證明文件，且應提出供證明或釋明之證據。抗告人主張：
    伊為為臺灣地區已故退除役軍人修本中之大妹，修本中於民國八十八年十二月二
    十一日死亡，並無配偶及子女，其父母及長兄、次兄、三兄、二妹、三妹均已死
    亡，伊為其大陸地區之繼承人等情，固據提出陸海空軍官兵離營申報戶籍證明書
    、財團法人海峽交流基金會驗證之親屬關係公證書、委託書、公證書、除戶戶籍
    謄本、繼承系統表、相驗屍體證明書、信函為證，惟查，依被繼承人修本中之除
    戶戶籍謄本及陸海空軍官兵離營申報戶籍證明書所載，其出生別均記載為「長男
    」，與抗告人提出之親屬關係公證書記載修本中有長兄修奎中，次兄修福中，三
    兄修振中不符，雖抗告人主張該陸海空軍官兵離營申報戶籍證明書所載長男乃軍
    方誤填，被繼承人修本中生前曾向戶政事務所申請更正未果，惟其所稱誤載乙節
    並未舉證證明，又抗告人提出信函為證，惟上開信函或為抗告人與修本中，或為
    抗告人代理人與抗告人親屬間往來之信函，就令屬實，信函中第三人修學坤、「
    橘子」所稱四叔、四舅是否即為修本中尚且不得而知，而修本中雖於信函中自稱
    四哥，抗告人亦於信函中稱修本中為四哥，然參以抗告人所提自承與抗告人及修
    本中均無血緣關係之修學坤寄交抗告人之信函稱抗告人為姑，稱修本中為四叔（
    見原法院卷第一五頁），足證上開稱謂充其量僅為一般長幼間及長輩與晚輩間通
    俗之稱呼，是抗告人及修本中縱以四哥相稱或自稱，尚難據為彼等間屬民法第一
　　千一百三十八條第三款所定具有二親等血緣之兄妹關係之認定，而上開除戶戶籍
    謄本及陸海空軍官兵離營申報戶籍證明書，均為公文書，應推定為真正，抗告人
    既未能證明其就修本中之出生別記載有誤，自難以上開親屬關係公證書證明其為
    修本中之繼承人，其依前揭規定聲請繼承，無從准許。原法院駁回抗告人之聲請
    ，核無違誤，抗告意旨指摘原裁定不當，聲明廢棄，為無理由，應予駁回。
二、據上論結，本件抗告為無理由。依非訟事件法第八條第二項、第二十八條，民事
　　訴訟法第四百九十二條第一項、第七十八條，裁定如主文。
中　　　華　　　民　　　國　　九十一　　年　　　一　　　月　　二十四  　日
                              民事第五庭
     　　　                       審判長法  官　黃  熙  嫣
     　　　　　　                       法  官　鄭  傑  夫
　 　　　　　　　　　　　　　　　　　　 法　官　黃　雅　惠
右正本係照原本作成。
不得再抗告。
中　　　華　　　民　　　國　　九十一　　年　　　一　　　月　　二十八　　日
　　　　　　　　　　　　　　　　　　　　書記官　徐　淑　琴
